臺灣臺北地方法院刑事判決　　　　　　　九十一年度訴字第七三三號
　　公　訴　人　臺灣臺北地方法院檢察署檢察官
　　被　　　告　乙○○
　　被　　　告　甲○○
右列被告因毒品危害防制條例案件，經檢察官提起公訴（九十一年度偵字第八九四八
號），本院判決如左：
    主      文
乙○○、甲○○共同轉讓第二級毒品，均累犯，甲○○處有期徒刑壹年貳月，乙○○
處有期徒刑拾月。
扣案之安非他命捌包（共淨重參佰零壹點零柒公克）沒收銷燬。
    事      實
一、甲○○前因恐嚇取財案件，經台灣高等法院高雄分院判處有期徒刑一年二月確定
    ，甫於民國八十八年十二月十日縮短刑期期滿執行完畢；乙○○前因違反麻醉藥
    品管理條例案件，經台灣高雄地方法院判處有期徒刑八月確定，於八十六年十一
    月十四日假釋出獄，至八十七年三月二十六日屆滿，以已執行論。甲○○因沾染
    施用毒品惡習，於民國九十一年五月二十九日下午十八時許，在台北縣中和市積
    穗加油站附近，以新台幣（下同）十二萬元之代價，向不詳年籍綽號阿成之男子
    購買第二級毒品安非他命，除供己施用外（涉嫌施用毒品部分，公訴人另行偵辦
    ），嗣於同日二十二時三十分許，由乙○○駕駛車牌號碼Ｐ三—○九七○號自小
    客車，至台北縣新店市○○路與長興路口巧遇乙○○之友高辜鑫（另為不起訴處
    分），乃搭載高辜鑫，在車上因高辜鑫要吸食安非他命，而向乙○○詢問是否有
    安非他命，乙○○即向甲○○索取安非他命，甲○○明知乙○○要將安非他命轉
    讓高辜鑫吸食，竟與乙○○（涉嫌施用毒品部分，公訴人另行偵辦）共同基於轉
    讓毒品之犯意，旋即將車開往台北縣新店市○○路四十五號後方空地，由甲○○
    在前揭自小客車上將第二級毒品安非他命一小包交與乙○○，再由乙○○轉讓部
    分安非他命予高辜鑫吸食。嗣於同日二十二時三十分許，在上址為警查獲高辜鑫
    正在吸食安非他命（另由公訴人偵辦）並於前揭自小客車駕駛座下扣得安非他命
    七包，於乙○○上衣口袋內扣得安非他命一包（總計毛重三百一十點八二公克、
    淨重三百零一點零七公克）。
二、案經台北縣政府警察局新店分局報告台灣台北地方法院檢察署檢察官偵查起訴。
    理      由
一、訊據被告二人均坦承右揭犯行不諱，核與高辜鑫及警訊及偵查中所供相符，並有
    扣案之安非他命八包（共淨重三百零一點零七公克），內政部警政署刑事警察局
    鑑驗通知書（中華民國九十一年七月十一日刑鑑字第０九一０一七一００九號）
    ，事證明確，被告二人之犯行事證明確，洵堪認定。至公訴人於本案辯論時認為
    本件轉讓安非他命之事實是先由甲○○轉讓一包（約一兩重）給乙○○，再由乙
    ○○轉讓少許供高辜鑫吸食之部分，因與被告之自白不符，且無其他事證足以證
    明，況安非他命一兩甲○○之購價為新台幣（下同）一萬五千元，而依甲○○於
    偵查中所供，其購買安非他命之十二萬元係「向朋友借，一點一點的籌，加上自
    己的存款」（見九十一年五月三十日之偵訊筆錄），足見甲○○之經濟狀況非特
    佳，豈有隨意將價值一萬五千元之整包安非他命全送給乙○○之理，雖該包用剩
    之安非他命係在乙○○身上查獲，但乙○○陳稱因沒多久警察即至，故不及還給
    甲○○等語，所供非無可能，故被告二人之自由與事實相符，可以採信。又被告
    乙○○之辯護人為其辯稱乙○○並無轉讓安非他命犯行云云，顯違被告乙○○之
    自白及前述甲○○、高辜鑫之所供，自不足取。
二、核被告二人所為，均係犯毒品危害防制條例第八條第二項之罪，被告二人間有犯
    意聯絡及行為分擔，均為共同正犯。又被告二人有事實欄中所載之犯罪科刑執行
    完畢之事實，有台灣台北地方法院檢察署刑案資料查註紀錄表二件附於偵查卷中
    可稽，其等五年內再犯有期徒刑以上之本罪，均為累犯，均應加重其刑。爰審酌
    被告甲○○於八十二年間因施打毒品，經台灣高雄地方法院判處有期徒刑三年四
    月確定，入監執行，八十六年一月二十六日執行完畢，九十年間又因施用毒品，
    經送強治戒治，嗣於九十一年二月間停止戒治，惟其仍不知悔改，旋即購買大量
    毒品，再犯本案，其惡性非輕，情節亦重；被告乙○○自八十二年間起，有多次
    施用麻藥違反麻醉藥品管理條例，經台灣板橋地方法院、本院、台灣高雄地方法
    院分別判處有期徒刑五月、六月、六月、七月、七月、八月、前科累累，均有台
    灣高等法院被告全國前案紀錄表在卷可稽，被告等素行均不佳等情並參酌被告等
    其餘犯罪之動機、目的、手段、品行、智識程度、所生危害及犯罪後之態度等一
    切情狀，分別量處如主文所示之刑，以資懲儆。
三、扣案之安非他命捌包（共淨重三百零一點零七公克）為第二級毒品，應依法沒收
    銷燬。
據上論斷，應依刑事訴訟法第二百九十九條第一項前段、毒品危害防制條例第八條第
二項、第十八條第一項前段、刑法第十一條前段、第二十八條、第四十七條判決如主
文。
本案經檢察官侯少卿到庭執行職務
中      華      民      國      九十一      年     八     月    二十九  日
                                      臺灣臺北地方法院刑事第五庭
                                          法  官  劉  亭  柏
右正本證明與原本無異。
如不服本判決，應於判決送達後十日內，向本院提出上訴狀。
                                          書記官  羅  欣  宜
中    華      民      國      九十一      年     九     月      二      日
附錄本案論罪科刑法條全文：
毒品危害防制條例第八條
轉讓第一級毒品者，處一年以上七年以下有期徒刑，得併科新臺幣一百萬元以下罰
  金。
轉讓第二級毒品者，處六月以上五年以下有期徒刑，得併科新臺幣七十萬元以下罰
  金。
轉讓第三級毒品者，處三年以下有期徒刑，得併科新臺幣三十萬元以下罰金。
前三項之未遂犯罰之。
